<?xml version='1.0' encoding='utf-8'?>
<verb default="léirchruthaigh" disambig="">
  <verbalNoun default="léirchruthú" />
  <verbalAdjective default="léirchruthaithe" />
  <tenseForm default="léirchruthaigh" tense="Past" dependency="Indep" person="Base" />
  <tenseForm default="léirchruthaíomar" tense="Past" dependency="Indep" person="Pl1" />
  <tenseForm default="léirchruthaíodar" tense="Past" dependency="Indep" person="Pl3" />
  <tenseForm default="léirchruthaíodh" tense="Past" dependency="Indep" person="Auto" />
  <tenseForm default="léirchruthaigh" tense="Past" dependency="Dep" person="Base" />
  <tenseForm default="léirchruthaíomar" tense="Past" dependency="Dep" person="Pl1" />
  <tenseForm default="léirchruthaíodar" tense="Past" dependency="Dep" person="Pl3" />
  <tenseForm default="léirchruthaíodh" tense="Past" dependency="Dep" person="Auto" />
  <tenseForm default="léirchruthaíodh" tense="PastCont" dependency="Indep" person="Base" />
  <tenseForm default="léirchruthaínn" tense="PastCont" dependency="Indep" person="Sg1" />
  <tenseForm default="léirchruthaíteá" tense="PastCont" dependency="Indep" person="Sg2" />
  <tenseForm default="léirchruthaímis" tense="PastCont" dependency="Indep" person="Pl1" />
  <tenseForm default="léirchruthaídís" tense="PastCont" dependency="Indep" person="Pl3" />
  <tenseForm default="léirchruthaítí" tense="PastCont" dependency="Indep" person="Auto" />
  <tenseForm default="léirchruthaíodh" tense="PastCont" dependency="Dep" person="Base" />
  <tenseForm default="léirchruthaínn" tense="PastCont" dependency="Dep" person="Sg1" />
  <tenseForm default="léirchruthaíteá" tense="PastCont" dependency="Dep" person="Sg2" />
  <tenseForm default="léirchruthaímis" tense="PastCont" dependency="Dep" person="Pl1" />
  <tenseForm default="léirchruthaídís" tense="PastCont" dependency="Dep" person="Pl3" />
  <tenseForm default="léirchruthaítí" tense="PastCont" dependency="Dep" person="Auto" />
  <tenseForm default="léirchruthaíonn" tense="PresCont" dependency="Indep" person="Base" />
  <tenseForm default="léirchruthaím" tense="PresCont" dependency="Indep" person="Sg1" />
  <tenseForm default="léirchruthaímid" tense="PresCont" dependency="Indep" person="Pl1" />
  <tenseForm default="léirchruthaítear" tense="PresCont" dependency="Indep" person="Auto" />
  <tenseForm default="léirchruthaíonn" tense="PresCont" dependency="Dep" person="Base" />
  <tenseForm default="léirchruthaím" tense="PresCont" dependency="Dep" person="Sg1" />
  <tenseForm default="léirchruthaímid" tense="PresCont" dependency="Dep" person="Pl1" />
  <tenseForm default="léirchruthaítear" tense="PresCont" dependency="Dep" person="Auto" />
  <tenseForm default="léirchruthóidh" tense="Fut" dependency="Indep" person="Base" />
  <tenseForm default="léirchruthóimid" tense="Fut" dependency="Indep" person="Pl1" />
  <tenseForm default="léirchruthófar" tense="Fut" dependency="Indep" person="Auto" />
  <tenseForm default="léirchruthóidh" tense="Fut" dependency="Dep" person="Base" />
  <tenseForm default="léirchruthóimid" tense="Fut" dependency="Dep" person="Pl1" />
  <tenseForm default="léirchruthófar" tense="Fut" dependency="Dep" person="Auto" />
  <tenseForm default="léirchruthódh" tense="Cond" dependency="Indep" person="Base" />
  <tenseForm default="léirchruthóinn" tense="Cond" dependency="Indep" person="Sg1" />
  <tenseForm default="léirchruthófá" tense="Cond" dependency="Indep" person="Sg2" />
  <tenseForm default="léirchruthóimis" tense="Cond" dependency="Indep" person="Pl1" />
  <tenseForm default="léirchruthóidís" tense="Cond" dependency="Indep" person="Pl3" />
  <tenseForm default="léirchruthófaí" tense="Cond" dependency="Indep" person="Auto" />
  <tenseForm default="léirchruthódh" tense="Cond" dependency="Dep" person="Base" />
  <tenseForm default="léirchruthóinn" tense="Cond" dependency="Dep" person="Sg1" />
  <tenseForm default="léirchruthófá" tense="Cond" dependency="Dep" person="Sg2" />
  <tenseForm default="léirchruthóimis" tense="Cond" dependency="Dep" person="Pl1" />
  <tenseForm default="léirchruthóidís" tense="Cond" dependency="Dep" person="Pl3" />
  <tenseForm default="léirchruthófaí" tense="Cond" dependency="Dep" person="Auto" />
  <moodForm default="léirchruthaíodh" mood="Imper" person="Base" />
  <moodForm default="léirchruthaím" mood="Imper" person="Sg1" />
  <moodForm default="léirchruthaigh" mood="Imper" person="Sg2" />
  <moodForm default="léirchruthaímis" mood="Imper" person="Pl1" />
  <moodForm default="léirchruthaígí" mood="Imper" person="Pl2" />
  <moodForm default="léirchruthaídís" mood="Imper" person="Pl3" />
  <moodForm default="léirchruthaítear" mood="Imper" person="Auto" />
  <moodForm default="léirchruthaí" mood="Subj" person="Base" />
  <moodForm default="léirchruthaímid" mood="Subj" person="Pl1" />
  <moodForm default="léirchruthaítear" mood="Subj" person="Auto" />
</verb>
